臺灣臺中地方法院刑事判決　　　　　　　94年度易字第2300號
公　訴　人　臺灣臺中地方法院檢察署檢察官
被　　　告　甲○○
上列被告因違反毒品危害防制條例案件，經檢察官提起公訴（九
十四年度毒偵字第五六二三號），本院合議庭裁定改以簡式審判
程序審理後，判決如下：
    主  文
甲○○施用第二級毒品，處有期徒刑月，如易科罰金，以佰
元折算壹日。扣案之甲基安非他命壹包（毛重零點伍公克），沒
收銷燬之；扣案之玻璃管壹支，沒收。
    事  實
一、甲○○前曾於民國九十四年間，因施用毒品案件，經本院裁
    定令入勒戒處所觀察、勒戒後，認無繼續施用毒品傾向，於
    九十四年八月五日執行完畢釋放，猶不知悔改，明知甲基安
    非他命已列為毒品危害防制條例第二條第二項第二款所稱之
    第二級毒品，竟於觀察、勒戒執行完畢釋放後之五年內，基
    於施用第二級毒品甲基安非他命之犯意，於九十四年九月十
    三日下午二時許，在臺中縣后里鄉舊社村某工寮，以將甲基
    安非他命置於玻璃管之吸食器內加熱燃燒產生燻煙，再吸食
    該燻煙之方式，施用甲基安非他命一次。嗣於九十四年九月
    十三日下午七時許，在臺中縣后里鄉○○村○○路十三之六
    號住處旁車庫為警查獲，並扣得第二級毒品甲基安非他命一
    包（毛重零點五公克）、甲○○所有供施用甲基安非他命所
    用之玻璃管一支。
二、案經臺中縣警察局豐原分局移送臺灣臺中地方法院檢察署檢
    察官偵查起訴。
    理  由
一、訊據被告甲○○對於上揭施用第二級毒品甲基安非他命一次
    之事實坦承不諱，且被告為警查獲時所採集之尿液經送檢驗
    結果，確呈甲基安非他命、安非他命之陽性反應，此有詮昕
    科技股份有限公司濫用藥物尿液檢驗報告一份附卷可稽，復
    有扣案之第二級毒品甲基安非他命一包（毛重零點五公克）
    、玻璃管一支足資佐證。再查施用安非他命者，其尿液中之
    代謝物為安非他命，依現行濫用藥物尿液檢驗作業準則，其
    濃度大於500ng/ml者，判定為安非他命陽性反應。施用甲基
    安非他命者，其尿液中之代謝物為甲基安非他命及安非他命
    ，依現行濫用藥物尿液檢驗作業準則，其甲基安非他命濃度
    大於500n g/ml，且其代謝物安非他命濃度大於200n g/ml者
    ，判定為甲基安非他命陽性反應；施用安非他命者，其尿液
    代謝物應為安非他命陽性反應，不會產生有甲基安非他命陽
    性反應。施用甲基安非他命者，其尿液代謝物會呈甲基安非
    他命及安非他命陽性反應；人體施用甲基安非他命後，在主
    要代謝物中未改變形態之甲基安非他命佔施用劑量達百分之
    四十三，而安非他命佔百分之五等情，有內政部警政署刑事
    警察局九十三年四月二十七日（九三）刑鑑字第０九三００
    八六二一三號函、法務部法醫研究所九十三年四月二十八日
    法醫毒字第０九三０００一三一八號函、法務部調查局九十
    三年四月二十七日調科壹字第０九三００一五三０七０號函
    及行政院衛生署管制藥品管理局九十三年五月六日管檢字第
    ０九三０００三八九六號函足憑。本件被告為警查獲時所採
    集之尿液代謝物檢測出之甲基安非他命、安非他命之濃度均
    超過標準值，顯係單純施用第二級毒品甲基安非他命，而非
    施用第二級毒品安非他命甚明，足認被告上開自白與事實相
    符。又被告曾於九十四年間，因施用毒品案件，經本院裁定
    令入勒戒處所觀察、勒戒後，認無繼續施用毒品傾向，於九
    十四年八月五日執行完畢釋放，有臺灣高等法院被告前案紀
    錄表、臺灣臺中地方法院檢察署刑案資料查註紀錄表各一份
    在卷可稽，足認被告係於觀察、勒戒治執行完畢釋放後之五
    年內，再犯本件施用毒品之罪。本件事證明確，被告之犯行
    ，洵堪認定。
二、查甲基安非他命係屬毒品危害防制條例第二條第二項第二款
    所稱之第二級毒品。是核被告甲○○所為，係犯毒品危害防
    制條例第十條第二項之施用第二級毒品罪。又被告持有第二
    級毒品之低度行為應為施用第二級毒品之高度行為所吸收，
    不另論罪。公訴意旨雖認被告係施用第二級毒品安非他命，
    然被告實係施用第二級毒品甲基安非他命，業如前述，是公
    訴意旨容有誤認，應併予指明。爰審酌被告素行不良，前已
    有施用毒品前科，無視於毒品對於自身健康之戕害及國家對
    於杜絕毒品犯罪之禁令，惡性非輕，並考量本件被告施用毒
    品之時間、施用次數僅為一次及犯後坦承犯行，尚知悔悟，
    態度良好等一切情狀，量處如主文所示之刑，並諭知易科罰
    金之折算標準，以示懲儆。末查，扣案之甲基安非他命一包
    （毛重零點五公克），係屬毒品危害防制條例所稱之第二級
    毒品，不論屬於犯人與否，應依毒品危害防制條例第十八條
    第一項前段規定沒收銷燬之。另扣案之玻璃球管一支，係被
    告所有供其犯施用第二級毒品所用之物，業據被告於本院審
    理時供承在卷，應依刑法第三十八條第一項第二款宣告沒收
    。至另扣案之止血帶一條，因非屬違禁物，亦無證據證明係
    屬被告所有供本件犯罪所用之物，爰不另宣告沒收，併予指
    明。
據上論斷，應依刑事訴訟法第二百七十三條之一第一項、第二百
九十九條第一項前段，毒品危害防制條例第十條第二項、第十八
條第一項前段、第二十三條第二項，刑法第十一條、第四十一條
第一項前段、第三十八條第一項第二款，罰金罰鍰提高標準條例
第二條，判決如主文。
中　　華　　民　　國　　94　　年　　12　　月　　27　　日
                        臺灣臺中地方法院刑事第十一庭
                                法  官  王世華
上為正本係照原本作成
如不服本判決，應於送達後十日內向本院提出上訴狀。
                                書記官  劉易柔
中　　華　　民　　國　　94　　年　　12　　月　　27　　日
附錄論罪科刑法條
毒品危害防制條例第十條
施用第一級毒品者，處六月以上五年以下有期徒刑。
施用第二級毒品者，處三年以下有期徒刑。
